# 请教折旧分配的问题

提问人：jxq425 时间：2012-12-04 00:42:58
请问以下观点是否正确呢？实务中一般如何操作？ 仓库所占用的房屋折旧和土地摊销：一般进入管理费用（除非是生产过程必须的仓储，如酿酒）

回答人：chenyiwei
基本上是这样理解。因为仓储成本不属于使存货达到当前可销售状态和场所必需的支出，所以不能计入存货成本。